【裁判字號】    90,上易,448
【裁判日期】    900328
【裁判案由】    竊盜
【裁判全文】
臺灣高等法院臺中分院刑事判決                      九十年度上易字第四四八號
    上  訴  人
    即  被  告  甲○○
右上訴人因竊盜案件，不服台灣台中地方法院八十九年度易字第三八七０號中華民國
八十九年十二月十八日第一審判決（起訴案號：台灣台中地方法院檢察署八十九年度
偵字第一二三一六號）提起上訴，本院判決如左：
    主  文
原判決關於竊盜部分撤銷。
甲○○竊盜，處有期徒刑陸月，如易科罰金以參佰元折算壹日。
    事  實
一、甲○○於民國（下同）八十八年十二月間某日晚上七時許，在臺中市○○路○段
    澄清醫院附近路邊，見一部未懸掛車牌號碼之重型機車（為丙○○所有，車牌號
    碼為ＩＷＷ－一一五號，併於八十六年十二月十二日上午八時許，在臺中市○區
    ○村路上某處被竊）電門上插有鑰匙，竟意圖為自己不法之所有，竊取該機車，
    得手後供己騎用，並將自己所有車牌號碼ＬＮＨ（起訴書誤載為ＬＮＧ）－０九
    七號之車牌懸掛於該機車上使用，以逃避查緝。嗣於八十九年一月三十日下午三
    時四十五分許，甲○○騎乘該機車途經臺中縣烏日鄉○○村○○路勤農巷時，為
    警查獲。
二、案經臺中縣警察局烏日分局報請臺灣臺中地方法院檢察署檢察官偵查起訴。
    理  由
一、右揭犯罪事實，業據上訴人即被告甲○○（下稱被告）於警訊及偵查中均供稱：
    八十八年十二月中旬某日的晚上七時左右，於中港路澄清醫院附近偷的，當時鑰
    匙於車上，所以伊直接偷走，再供自己騎用等語（見偵字偵查卷第十頁；核退字
    偵查卷第二頁反面）坦承不諱，且經被害人丙○○指述在卷，並有贓物認領保管
    收據、車輛竊盜、車牌失竊資料個別查詢報表─查詢車輛認可資料及車輛車牌失
    竊作業─查獲車輛認可資料附卷可稽，事證明確，是被告嗣於本院否認竊盜犯行
    ，辯稱係檢到云云，顯屬飾卸之詞，不足採信，其犯行洵堪認定。至於公訴人認
    被告竊取該機車時，該車之ＩＷＷ－一一五號車牌亦有懸掛於上，為被告竊取後
    卸下拋棄等語，經查：被告於偵查及原審均供稱：伊係竊取未懸掛車牌之機車等
    語（見偵字偵查卷第三十四頁反面；原審卷第十二頁）），且按被害人丙○○失
    竊該車之時、地，顯與被告竊取該車之時、地不同，則該車應先為不詳姓名之人
    所竊取，是其車牌即有可能為他人所拋棄或拆卸；參以被告既坦認竊取該車及另
    懸掛ＬＮＨ－０九七號車牌，衡情對其竊取該車時，該車有無懸掛車牌一事，應
    無隱瞞之必要。綜此，公訴人認係被告卸下ＩＷＷ－一一五號車牌後拋棄等語，
    並無證據證明，即有未洽，附此敘明。
二、核被告所為，係犯刑法第三百二十條第一項之竊盜罪。原審以被告罪證明確，依
    法論罪科刑，固非無見，惟查：刑法第四十一條於九十年一月四日修正，同年月
    十日經總統公布施行，規定：「犯最重本刑為五年以下有期徒刑以下之刑之罪，
    而受六個月以下有期徒刑或拘役之宣告，因身體、教育、職業、家庭之關係或其
    他正當事由，執行顯有困難者，得以一元以上三元以下折算一日，易科罰金。但
    確因不執行所宣告之刑，難收矯正之效，或難以維持法秩序者，不在此限。」，
    而前之規定為：「犯最重本刑為三年以下有期徒刑以下之刑之罪，而受六個月以
    下有期徒刑或拘役之宣告，因身體、教育、職業、家庭之關係，執行顯有困難者
    ，得以一元以上三元以下折算一日，易科罰金。」，故本條文之修正，擴大得諭
    知易科罰金之範圍，較有利於被告，原判決未及依刑法第二條第一項前段，適用
    修正後之刑法第四十一條第一項，諭知易科罰金之折算標準，尚有未洽。被告上
    訴意旨指摘原判決量刑過重，固無可取，惟原判決既有上述可議之處，自屬無可
    維持，應由本院撤銷改判。爰審酌被告曾於八十八年六月間因竊盜案件，經原審
    法院臺中簡易庭判處有期徒刑三月，緩刑二年確定，竟於緩刑期間復犯右揭竊盜
    犯行，顯見不知悔改，復審酌其犯罪之動機、目的、手段、所生之危害及犯罪後
    坦承犯行，態度尚稱良好等一切情狀，量處如主文第二項所示之刑，以示懲儆。
    並依刑法第四十一條第一項，諭知易科罰金之折算標準。
據上論斷，應依刑事訴訟法第三百六十九條第一項前段、第三百六十四條、第二百九
十九條第一項前段，刑法第二條第一項前段、第三百二十條第一項、第四十一條第一
項，罰金罰鍰提高標準條例第一條前段、第二條，判決如主文。
本案經檢察官乙○○到庭執行職務。
中      華      民      國    九十      年      三      月    二十八    日
                                臺灣高等法院臺中分院刑事第七庭
                                      審判長法  官  林  榮  龍
                                            法  官  黃  日  隆
                                            法  官  江  錫  麟
右正本證明與原本無異。
不得上訴。
                                            書記官  謝  雅  惠
中      華      民      國      九十      年      三      月   二十九   日
附錄：本案論罪科刑法條全文
刑法第三百二十條第一項：
意圖為自己或第三人不法之所有，而竊取他人之動產者，為竊盜罪，處五年以下有期
徒刑、拘役或五百元以下罰金。
                                                                        Ｄ


司法院資訊處製作；財團法人民間司法改革基金會備份。
